【裁判字號】    97,易,555
【裁判日期】    970828
【裁判案由】    竊盜
【裁判全文】
臺灣雲林地方法院刑事判決               97年度易字第555號
公  訴  人  臺灣雲林地方法院檢察署檢察官
被      告  乙○○
                    國民
                      號
                    （另案在臺灣臺中看守所羈押中）
上列被告因竊盜案件，經檢察官提起公訴（97年度偵字第3197號
），本院判決如下：
    主  文
乙○○共同攜帶兇器竊盜，累犯，處有期徒刑捌月，扣案T 字型
起子壹支沒收之；又攜帶兇器竊盜，累犯，處有期徒刑捌月；又
攜帶兇器竊盜，累犯，處有期徒刑捌月，扣案T 字型起子壹支沒
收之；又攜帶兇器竊盜，累犯，處有期徒刑捌月。應執行有期徒
刑貳年貳月，扣案T 字型起子壹支沒收之。
    事實及理由
一、犯罪事實：
    乙○○前因懲治盜匪條例及竊盜案件，於民國82年09月27日
    ，經本院以82年度訴字第517號判決判處有期徒刑3年9月、7
    月，合併定應執行有期徒刑4年2月確定，又因竊盜案件，經
    臺灣高等法院臺南分院於85年11月30日，以85年度上易字第
    1955號判決判處有期徒刑3年6月確定，二罪接續執行，於91
    年03月05日假釋出監。復因竊盜案件，經臺灣臺中地方法院
    於93年08月09日，以93年度易字第283號判決判處有期徒刑5
    月確定，其假釋乃遭撤銷，接續執行殘刑及其後所處刑期，
    於96年10月30日縮刑期滿執行完畢。乙○○仍不知悛悔，因
    缺乏交通工具代步，遂分別為下列行為：
(一)、乙○○與己○○（經本院判處有期徒刑6 月確定）二人，相
    偕至雲林縣崙背鄉「中國龍遊藝場」把玩電動玩具後，欠缺
    交通工具，竟共同基於意圖為自己不法所有之犯意聯絡，於
    97年05月02日下午02時許，在上開遊藝場後方之停車處，由
    己○○在旁把風，乙○○持其所有，客觀上足對人身安全產
    生危害之T 字型起子1 支，竊取丙○○所有停放該處之車牌
    號碼907-CBG 號機車，得手後據為己有，由乙○○騎車搭載
    己○○駛離現場。
(二)、乙○○竊得上開車牌號碼907-CBG 號機車後，為掩人耳目，
    以躲避追緝，另行基於意圖為自己不法所有之犯意，攜帶客
    觀上足對人身安全產生危害之尖嘴鉗及扳手各1 支，於97年
    05月02日至97年06月16日間某日，在雲林縣崙背鄉公所停車
    場旁，以尖嘴鉗夾住鎖住機車車牌之螺帽，再持扳手懸鬆螺
    絲後，竊取甲○○所有車牌號碼LBO-961 號機車車牌1 面，
    得手後據為己有，並懸掛於上揭車牌號碼907-CBG 號機車上
    。
(三)、乙○○搭乘客運車輛北上遊玩，因欠缺交通工具，又另行基
    於為自己不法所有之犯意，於97年06月11日上午09時許，在
    臺北縣新店市○○路○ 段166 之12號對面之停車場，持上開
    T 字型起子，竊取戊○○所有車牌號碼CK-0609 號自用小客
    車，得手後據為己有，將之駛離現場。
(四)、乙○○竊得上開車牌號碼CK-0609 號自用小客後，又為掩人
    耳目，逃避追查，復基於意圖為自己不法所有之犯意，於97
    年06月11日晚間07時許，在臺北縣石碇鄉○道路旁，以上開
    尖嘴鉗夾住鎖住汽車車牌之螺帽，再持扳手懸鬆螺絲後，竊
    取丁○○○所有車牌號碼EY-1597 號自小客車車牌2 面，得
    手後據為己有，並懸掛於上揭車牌號碼CK-0609 號自用小客
    車上。嗣為警循線查獲，並扣得T 字型起子1 支，而悉上情
    。
二、認定犯罪事實所憑之證據及理由：
(一)、證據能力部分：
    被告乙○○對於檢察官所舉書面證據之證據能力，於審判程
    序同意作為證據，本院審酌該等書面陳述作成時之情況，認
    為適當，依刑事訴訟法第159 條之5 第1 項之規定，認有證
    據能力。
(二)、證明力部分：
１、上揭事實，業據被告於警詢、偵訊及本院審理時坦承不諱，
    核與被害人丙○○、甲○○、戊○○、丁○○○於警詢之指
    訴，及共犯己○○於警詢、偵訊及本院審理時供、證情節，
    大致相符，並有贓物認領保管單4 紙、車輛協尋電腦輸入單
    、失車紀錄、車輛尋獲電腦輸入單、車籍查詢基本資料詳細
    畫面、照片10張在卷可稽，復有T 字型起子1 支、鑰匙2 支
    扣案可證，被告自白信而有徵，洵堪採取。至於被告雖於偵
    訊時供稱，已忘記甲○○所有LBO-961 號車牌何時偷的，但
    因其與己○○係在97年05月02日下午02時許竊取丙○○所有
    車牌號碼907-CBG 號機車後，為掩人耳目，另行起意偷竊機
    車車牌懸掛於該機車上，而被害人甲○○於警詢時陳稱，車
    子在97年02月26日，在雲林縣崙背鄉○○道路發生車禍後，
    就將車子牽到崙背鄉○○路機車行修理，於97年06月16日下
    午01時左右才發現車牌遭竊等語，可見被告應是在97年05月
    02日竊得丙○○所有車牌號碼907-CBG 號機車後，至被害人
    甲○○於97年06月16日發現車牌號碼LBO-961 號車牌遭竊之
    期間，竊取甲○○所有車牌號碼LBO-961 號車牌，堪以認定
    。
２、綜上所述，本件事證明確，被告竊盜犯行洵堪認定，自應依
    法論科。
三、論罪科刑之理由：
(一)、按刑法第321 條第1 項第3 款之攜帶兇器竊盜罪，其所稱「
    兇器」，其種類並無限制，凡客觀上足對人之生命、身體、
    安全構成威脅，具有危險性之兇器均屬之，且祇須行竊時攜
    帶此種具有危險性之兇器為已足，並不以攜帶之初有行兇之
    意圖為必要（最高法院79年臺上字第5253號判例要旨參照）
    。查被告為本件犯罪事實(一)、(三)之竊盜犯行時，所持扣案T
    字型起子1 支，整支均為金屬製品，質地堅硬把手部分覆有
    黑色塑膠膠帶，前端金屬部分長約6.5 公分，把手部分長約
    9 公分，業據本院當庭勘驗明確，並製有勘驗筆錄在卷可參
    ；被告為本件犯罪事實(二)、(四)之竊盜犯行時，所持尖嘴鉗，
    為尖頭狀，全長約16公分，整支均為鐵製，把手部分覆有塑
    膠，所持扳手全長約14公分左右，整支均為鐵製，兩面有開
    口，業據被告供述在卷，並將所持尖嘴鉗及扳手繪圖附卷，
    均屬質地堅硬之金屬工具，被告為本件犯罪事實(一)至(四)之竊
    盜行為所使用之工具，客觀上均足對人之生命、身體、安全
    造成危險，為可供兇器使用之物。
(二)、核被告於犯罪事實(一)、(三)所為，係犯刑法第321 條第1 項第
    3 款攜帶兇器竊盜罪，於犯罪事實(二)、(四)所為，亦係犯刑法
    第321 條第1 項第3 款攜帶兇器竊盜罪，公訴意旨認被告於
    犯罪事實(二)、(四)竊取甲○○所有車牌號碼LBO-961 號車牌、
    及竊取丁○○○所有車牌號碼EY-1597 號自用小客車車牌所
    使用之鉗子既未扣案，無從得知是否於客觀上足供兇器使用
    ，因認被告於犯罪事實(二)、(四)之竊盜行為，係犯刑法第320
    條第1 項之竊盜罪，惟被告於本院審理時已就其為犯罪事實
    (二)、(四)之竊盜行為時，以尖嘴鉗及扳手竊盜車牌之使用方式
    、該尖嘴鉗及扳手之形狀、長度、質地供述明確並繪圖附卷
    ，且衡之車牌無法徒手竊取，被告上開供述核與常情相符，
    且依被告供述判斷，該未扣案之尖嘴鉗及扳手，應是可供兇
    器使用之物，已如上述，故公訴意止認被告於犯罪事實(二)、
    (四)所為竊盜行為，僅係犯刑法第320 條第1 項普通竊盜罪，
    尚有未洽，惟其基本事實同一，本院自得逕予變更起訴法條
    ，附此敘明。
(三)、被告先後4 次所犯攜帶兇器竊盜罪，犯意各別，且係侵害不
    同法益，應予分論併罰。
(四)、被告與己○○間，就竊取被害人丙○○機車之犯行，有犯意
    聯絡及行為分擔，應依刑法第28條規定，論以共同正犯。
(五)、被告前因懲治盜匪條例及竊盜案件，於82年09月27日，經本
    院以82年度訴字第517 號判決判處有期徒刑3 年9 月、7 月
    ，合併定應執行有期徒刑4 年2 月確定，又因竊盜案件，經
    臺灣高等法院臺南分院於85年11月30日，以85年度上易字第
    1955號判決判處有期徒刑3 年6 月確定，二罪接續執行，於
    91年03月05日假釋出監。復因竊盜案件，經臺灣臺中地方法
    院於93年08月09日，以93年度易字第283 號判決判處有期徒
    刑5 月確定，其假釋乃遭撤銷，接續執行殘刑及其後所處刑
    期，於96年10月30日縮刑期滿執行完畢，有臺灣高等法院被
    告前案紀錄表在卷可參，被告於有期徒刑執行完畢後，5 年
    內再故意犯本件有期徒刑以上之罪，應依刑法第47條第1項
    規定，均論以累犯，並各加重其刑。
(六)、本院審酌，被告前有竊盜、懲治盜匪條例等犯罪前科，素行
    不佳，一再竊取他人財物，顯然對於他人財產缺乏尊重，法
    紀觀念薄弱，過短刑期顯然無法收教化之效，惟被告已坦承
    犯行，犯後態度良好，被害人丙○○、甲○○、戊○○、丁○○○等人已領回被竊之物，暨被告為國小畢業，教育程度
    不高，及其他一切情狀，分別量處如主文所示之刑，並定其
    應執行之刑。
(七)、扣案T 字型起子1 支，係供被告竊取被害人丙○○、戊○○
    車輛所用之物，且為被告所有，業據被告供述在卷，應依刑
    法第38條第1 項第2 款規定宣告沒收。至於被告竊取被害人
    甲○○、丁○○○車牌所使用之尖嘴鉗及扳手，雖為被告所
    有，且係供被告犯本件犯罪事實(二)、(四)之竊盜罪所用之物，
    惟已不知去向，又無證據顯示現尚存在，爰不予宣告沒收。
    另扣案鑰匙2 支，為被告竊得被害人丙○○、戊○○車輛後
    ，自行打製供開啟車輛引擎使用，並非使用作為竊取被害人
    丙○○機車或被害人戊○○自小客車使用之物，業據被告於
    本院審理時供述甚詳，則被告竊得車輛後，該機車及自用小
    客車已移置被告實力支配，扣案鑰匙應是被告繼續使用贓物
    附隨之物，而非供被告犯本件犯罪事事(二)、(四)之竊盜犯行所
    用之物無訛，亦不予宣告沒收，併此敘明。
四、應適用之法律：
(一)、刑事訴訟法第299條第1項前段、第300條。
(二)、刑法第28條、第321 條第1 項第3 款、第47條第1 項、第51
    條第5 款、第38條第1 項第2 款。
本案經檢察官江柏青到庭執行職務。
中    華    民    國    97    年    8     月    28    日
                  刑事第六庭    法  官  李秋瑩
以上正本證明與原本無異。
如不服本判決，應於判決送達後10日內向本院提出上訴狀（須附
繕本）。
                                書記官  邱明通
中    華    民    國    97    年    8     月    28    日
附錄本案論罪科刑法條全文：
中華民國刑法第321條
犯竊盜罪而有左列情形之一者，處六月以上、五年以下有期徒刑
：
一、於夜間侵入住宅或有人居住之建築物、船艦或隱匿其內而犯
之者。
二、毀越門扇、牆垣或其他安全設備而犯之者。
三、攜帶兇器而犯之者。
四、結夥三人以上而犯之者。
五、乘火災、水災或其他災害之際而犯之者。
六、在車站或埠頭而犯之者。
前項之未遂犯罰之。


司法院資訊處製作；財團法人民間司法改革基金會備份。
